【裁判字號】    97,交抗,845
【裁判日期】    970716
【裁判案由】    違反道路交通管理處罰條例
【裁判全文】
臺灣高等法院交通事件裁定             97年度交抗字第845號
抗  告  人
即受處分人  甲○○
上列抗告人因道路交通管理處罰條例案件，不服臺灣桃園地方法
院97年度交聲字第1022號，中華民國97年6月17日裁定（原處分
案號：交通部公路總局新竹區監理所壢監裁字第裁53-DB0000000
號），提起抗告，本院裁定如下：
    主  文
抗告駁回。
    理  由
一、原裁定意旨略以：
    (一)本件原處分略以：異議人即受處分人甲○○於民國97年5
      月11日20時59分許，駕駛車號V9—6522號自用小客車，行
      經桃園縣新屋鄉○○○路○段62號前，為桃園縣警察局楊
      梅分局永安派出所（下稱舉發機關）警員以汽車駕駛人酒
      精濃度過量駕駛自小客車（經酒測器測試值0.33MG/L），
      認有違反道路交通管理處罰條例第35條第1項第1款規定之
      行為而掣單舉發，於97年5月19日裁處異議人罰鍰新臺幣
      （下同）19,500元，吊扣駕駛執照12個月，並施以道安講
      習等語。
    (二)異議意旨則以：伊於97年5月11日20時59分許駕駛車號V9-
      6522號自用小客車於前揭地點為警攔查時，警員前後對伊
      進行三次酒測，前二次酒測儀器均未測出酒精含量，殆至
      第三次於員警調整酒測儀器再行檢測時，始測試出測試值
      0.33MG/L之結果，伊對員警以外力操作調整酒測儀器所測
      試出之結果難以甘服，為此聲明異議，請求撤銷原處分等
      語。
    (三)按受處分人，不服主管機關依據道路交通管理處罰條例所
      為之處罰，得於接到裁決之翌日起20日內，向管轄地方法
      院聲明異議；又交通法庭認聲明異議不合法律上之程式者
      ，應以裁定駁回之，道路交通管理處罰條例第87條第1項
      、道路交通案件處理辦法第18條前段分別定有明文。經查
      ：交通部公路總局新竹區監理所桃園監理站於97年5月19
      日壢監裁罰字第裁53—DB0000000號所為之裁決書書面通
      知上載有：「附記：受處分人不服處罰者，得於接到裁決
      書之翌日起二十日內，以司法紙狀提出聲明異議，載明裁
      決日期、字號及理由、交由（桃園監理站）所轉送管轄地
      方法院」等字樣，且就「二十日內」字樣以紅色標明，此
      有上開裁決書1紙附卷可參，可見原處分機關就本件行政
      處分業已告知異議人其救濟之法定期間及救濟途徑。次查
      ，本件原處分係於97年5月19日送達予異議人，並由異議
      人本人簽名收受，有交通部公路總局新竹區○○○○○道
      路交通管理事件裁決書、交通部公路總局新竹區監理所中
      壢監理站送達證書各1紙附卷為憑，而異議人遲至96年6月
      10日始向原處分機關提出聲明異議狀，分別有該聲明異議
      狀、交通部公路總局新竹區監理所中壢監理站竹監壢字第
      0970012477號函、聲明異議狀上所蓋原處分機關收文戳章
      可稽，是本件異議已超過前揭法定之20日異議期間，且無
      從補正，揆諸前開規定，異議人已不得聲明異議，其提起
      本件聲明異議，並不合法，應予駁回。
二、抗告意旨略以：本件聲明異議狀係由受處分人於97年6月9日
    以郵件掛號寄予原處分機關，此有郵局「限時掛號函件執據
    」影本可證，故本件聲明異議係在法定期間內提起，經扣除
    合法在途之期間，並無遲誤逾期應受駁回之情事云云。
三、經查：抗告人因道路交通管理處罰條例案件，不服交通部公
    路總局新竹區監理所97年5月19日所為裁決，於同年6月9日
    向該所提出聲明異議狀。按，受處分人不服處罰者，得於接
    到裁決書之翌日起20日內，以司法狀紙提出聲明異議，由監
    理所轉送管轄地方法院。抗告人於5月19日收受裁決書，依
    民法第121條第1項及第122條之規定，以日、星期、月或年
    定期間者，以期間末日之終止，為期間之終止；於一定期日
    或期間內，應為意思表示或給付者，其期日或其期間之末日
    ，為星期日、紀念日或其他休息日時，以其休息日之次日代
    之。則抗告人應於6月9日（星期一）前提出抗告狀，係以收
    文機關之收文登記章為據，而非以郵戳為憑。抗告人遲至6
    月9日15時許始付郵寄出聲明異議狀，固有掛號函件執據可
    證，惟中壢監理站於6月10日8時許始收受，此有該站收文章
    戳蓋於聲明異議狀可佐，是抗告人已逾上開法定異議期間，
    其異議顯非適法。原法院因而駁回其異議，核無不合。抗告
    人稱已於抗告期間內寄出異議狀云云，核無理由，應該駁回
    。
四、據上論結，應依道路交通案件處理辦法第26條，刑事訴訟法
    第412條，裁定如主文。
中    華    民    國    97    年    7     月    16    日
                  刑事第十二庭  審判長法  官   蔡永昌
                                      法  官   蘇素娥
                                      法  官   陳榮和
以上正本證明與原本無異。
不得再抗告。
                                      書記官   林吟玲
中    華    民    國    97    年    7     月    16    日


司法院資訊處製作；財團法人民間司法改革基金會備份。
